臺灣臺中地方法院刑事判決　　　　　　 96年度易緝字第413號
公　訴　人　臺灣臺中地方法院檢察署檢察官
被　　　告　乙○○
　　　　　　　　　　（現羈押在臺灣臺中看守所）
上列被告因加重竊盜案件，經檢察官提起公訴（94年度偵字第
7221號）及移送併辦（94年度偵字第13218號），本院合議庭裁
定由受命法官獨任進行簡式審判程序，判決如下：
    主    文
乙○○連續攜帶兇器竊盜，累犯，處有期徒刑壹年，減為有期徒
刑陸月，如易科罰金，以銀元佰元即新臺幣玖佰元折算壹日。
扣案之老虎鉗、鑰匙各壹支，均沒收。
    犯罪事實及理由
一、犯罪事實：
    乙○○前於國八十九年間因妨害風化案件，經法院判處有期
    徒刑一年六月確定，入監執行後，於九十二年八月二十日假
    釋出監，假釋付保護管束期間至九十二年十月二十一日，假
    釋期滿未經撤銷，以已執行論。詎仍不知警惕言行，復基於
    意圖為自己不法所有之概括犯意，連續為下列竊行：
（一）於九十四年四月十七日十九時許，攜帶其所有客觀上足以
      傷害人之生命、身體而可供作兇器使用之老虎鉗，至臺中
      縣烏日鄉○○路復光六巷五號（起訴書誤為同路段八九八
      號）倉庫後方，竊取屋主甲○○所有之鋁質網片一片，得
      手後持至不知名之資源回收廠出售，得款供己花用。
（二）復於九十四年四月十八日十九時許，持前開老虎鉗再至上
      開處所竊取鋁質網片二片，得手後為甲○○之鄰居發現，
      經甲○○報警，於同日十九時三十分許，經警在臺中縣烏
      日鄉○○村○○路復光六巷五號旁，當場查獲乙○○，並
      扣得前開老虎鉗一支。
（三）又於九十四年八月十一日晚上某時，在臺中縣大里市○○
      路中投公路橋下，以其所撿拾取得之鑰匙，竊取車牌號碼
      ＪＡＢ－２１３號重型機車一輛，供己騎乘使用。嗣於同
      年月十二日中午十二時四十五分許，乙○○在草湖溪撿拾
      破銅爛鐵，正欲騎乘上開機車離去時，在臺中縣大里市○
      ○路六一巷底，因行跡可疑，為警盤查，因而查獲，並扣
      得其所有之前開鑰匙一支。
二、前開犯罪事實，有下列證據可證：
（一）被告乙○○於警詢、偵查中之自白，及於本院準備程序及
      審理時為認罪之陳述。
（二）被害人甲○○、丙○○於警詢時之指訴。
（三）刑案現場測繪圖、照片、臺中縣警察局烏日分局扣押筆錄
      暨扣押物品目錄表、贓物認領保管單、車輛車牌失竊作業
      －查詢車輛認可資料。
（四）扣案之老虎鉗、鑰匙各一支。
三、新舊法比較之說明：
    被告行為後，刑法部分條文業於九十四年二月二日修正公布
    ，並自九十五年七月一日起施行。本次刑法修正之比較新舊
    法，應就罪刑有關之共犯、未遂犯、想像競合犯、牽連犯、
    連續犯、結合犯，以及累犯加重、自首減輕暨其他法定加減
    原因（如身分加減）與加減例等一切情形，本於統一性及整
    體性原則，綜其全部罪刑之結果而為比較，亦有最高法院九
    十五年度第八次刑庭會議決議可資參照，是以：
（一）刑法第二條第一項規定：
      修正後刑法第二條第一項規定，已將新舊法律適用之「從
      新從輕」原則，改採「從舊從輕」原則，而此規定僅係規
      範行為後法律變更所生新舊法律比較適用之準據法，並非
      實體刑罰法律，自不生行為後法律變更之比較適用之問題
      ，應逕行適用新法第二條第一項之規定，為「從舊從輕」
      之比較。
（二）刑法第四十一條第一項規定：
      修正前刑法第四十一條第一項前段規定：「犯最重本刑為
      五年以下有期徒刑以下之刑之罪，而受六個月以下有期徒
      刑或拘役之宣告，因身體、教育、職業、家庭之關係或其
      他正當事由，執行顯有困難者，得以一元以上三元以下（
      按指銀元）折算一日，易科罰金。」，又被告行為時之易
      科罰金折算標準，修正前罰金罰鍰提高標準條例第二條前
      段（現已刪除）規定，就其原定數額提高為一百倍折算一
      日，則本件被告行為時之易科罰金折算標準，應以銀元三
      百元折算一日，經折算為新臺幣後，應以新臺幣九百元折
      算為一日。惟修正後之刑法第四十一條第一項前段則規定
      ：「犯最重本刑為五年以下有期徒刑以下之刑之罪，而受
      六個月以下有期徒刑或拘役之宣告者，得以新臺幣一千元
      、二千元或三千元折算一日，易科罰金。」比較修正前後
      之易科罰金折算標準，以九十五年七月一日修正公布施行
      前之規定，較有利於行為人，則應依刑法第二條第一項前
      段，適用修正前刑法第四十一條第一項前段及罰金罰鍰提
      高標準條例第二條規定，定其折算標準。
（三）刑法第五十六條連續犯之規定：
      被告行為後新法業已刪除連續犯之規定，此刪除雖非犯罪
      構成要件之變更，但顯已影響行為人刑罰之法律效果，自
      屬法律有變更，依新法第二條第一項規定，比較新、舊法
      結果，仍應適用較有利於被告之行為時法律即舊法論以連
      續犯（最高法院九十五年第八次刑事庭會議決議參照）。
（四）刑法第四十七條規定：
      被告本次係故意犯罪，不論依修正前之刑法第四十七條，
      或修正後之刑法第四十七條第一項規定，均構成累犯，無
      所謂「有利或不利」之情形，即無適用修正後刑法第二條
      第一項之規定比較新舊法適用之問題，應依裁判時法即修
      正後刑法第四十七條第一項規定，論以累犯，並依法加重
      其刑。
四、又被告上開三次竊行之犯罪時間，均於九十六年四月二十四
    日以前，皆合於中華民國九十六年罪犯減刑條例第二條第一
    項規定之基準日之前，所宣告之刑又未逾有期徒刑一年六月
    ，不在該條例第三條第一項第十五款所定排除減刑之列，應
    依該條例第二第一項第三款之規定，減其刑期二分之一，並
    依同條例第九條規定，諭知易科罰金之折算標準。
五、依刑事訴訟法第二百七十三條之一第一項、第二百九十九條
    第一項前段、第三百十條之二、第四百五十四條第一項，刑
    法第二條第一項前段、第五十六條（修正前）、第三百二十
    一條第一項第三款、第四十七條第一項、第四十一條第一項
    前段（修正前）、第三十八條第一項第二款，罰金罰鍰提高
    標準條例第二條（修正前），現行法規所定貨幣單位折算新
    臺幣條例第二條，中華民國九十六年罪犯減刑條例第二條第
    一項第三款、第七條、第九條，判決如主文。
本案經檢察官顏偉哲到庭執行職務
中　　華　　民　　國　　96　　年　　9 　　月　　27　　日
                  刑事第十一庭  法　官　莊嘉蕙
以上正證明與原本無異。
如不服本判決，應於送達後十日內向本院提出上訴狀（須附繕本
），上訴於臺灣高等法院臺中分院。
                                書記官　魏愛玲
中　　華　　民　　國　　96　　年　　9 　　月　　27　　日
附錄論罪科刑法條
中華民國刑法第320條第1項
意圖為自己或第三人不法之所有，而竊取他人之動產者，為竊盜
罪，處五年以下有期徒刑、拘役或五百元以下罰金。
中華民國刑法第321條第1項
犯竊盜罪而有左列情形之一者，處六月以上、五年以下有期徒刑
：
一　於夜間侵入住宅或有人居住之建築物、船艦或隱匿其內而犯
    之者。
二　毀越門扇、牆垣或其他安全設備而犯之者。
三　攜帶兇器而犯之者。
四　結夥三人以上而犯之者。
五　乘火災、水災或其他災害之際而犯之者。
六　在車站或埠頭而犯之者。
